【裁判字號】    99,中簡上,204
【裁判日期】    990430
【裁判案由】    傷害
【裁判全文】
臺灣臺中地方法院刑事判決           99年度中簡上字第204號
上  訴  人  臺灣臺中地方法院檢察署檢察官
被      告  乙○○
上列上訴人因被告傷害案件，不服本院臺中簡易庭99年度中簡字
第37號中華民國99年1 月12日第一審刑事簡易判決（聲請簡易判
決處刑案號：98年度偵字第28351 號），提起上訴，本院管轄之
第二審合議庭判決如下：
    主    文
上訴駁回。
乙○○緩刑貳年，並應依本院99年度司中調字第747 號調解程序
筆錄所載，於玖拾玖年伍月拾伍日及同年陸月拾伍日前，各以匯
款至甲○○指定帳戶之方式，各給付新臺幣壹萬貳仟元。
    犯罪事實及理由
一、本案經本院合議庭審理結果，第一審刑事簡易判決認事用法
    及量刑均無不當，應予維持，均引用第一審刑事簡易判決書
    記載之事實、證據及理由（如附件）。
二、上訴人即臺灣臺中地方法院檢察署檢察官（下簡稱檢察官）
    上訴意旨略以：茲據告訴人甲○○具狀請求上訴，略以：被
    告惡意傷害告訴人甲○○，使告訴人甲○○心生恐慌，雖被
    告於偵查中坦承犯行，惟其並無悔悟之意，原審判決對被告
    之量刑實屬過輕等語。
三、按關於刑之量定，係實體法上賦予法院得為自由裁量之事項
    ，倘其未有逾越法律所規定之範圍，或濫用其權限，即不得
    任意指摘為違法。且在同一犯罪事實與情節，如別無其他加
    重或減輕之原因，下級審量定之刑，亦無過重或失輕之不當
    情形，則上級審法院對下級審法院之職權行使，原則上應予
    尊重（參照最高法院75年度臺上字第7033號、85年度臺上字
    第2446號判決意旨）。查本件被告所犯刑法第277 條第1 項
    之普通傷害罪，法定本刑為「傷害人之身體或健康者，處 3
    年以下有期徒刑、拘役或1 千元以下罰金。」，原審以被告
    傷害犯行事證明確，審酌刑法第57條各款所列事項及一切情
    狀，依職權就個案裁量於法定刑度內判處被告拘役50日，及
    諭知易科罰金之折算標準，本院認原審上開量刑，尚無過重
    或失輕而明顯違背正義之情形，檢察官提起本件上訴，指摘
    原審判決量刑過重，請求撤銷原審判決，難謂有理由，應予
    駁回。
四、查被告前未曾因故意犯罪受有期徒刑以上刑之宣告，有全國
    刑案資料查註表1 紙在卷可稽。其因一時衝動失率致罹刑章
    ，惟犯罪後自警詢至本院審理中均坦承犯行，深表悔意，並
    與告訴人甲○○達成和解，且已依照調解條件給付第1 期金
    額新臺幣12,000元，有本院99年度司中調字第747 號調解程
    序筆錄及本院辦理刑事案件電話紀錄查詢表各1 紙在卷可稽
    ，被告經此偵審教訓，應知警惕而無再犯之虞，本院認本件
    宣告刑以暫不執行為適當，併予宣告緩刑2 年，並命被告應
    依卷附前揭調解程序筆錄所示和解條件，如期於99年5 月15
    日及同年6 月15日前，各以匯款至告訴人甲○○指定帳戶之
    方式，各給付12,000元，以啟自新。又上揭「並應依卷附前
    揭調解程序筆錄所示和解條件，於99年5 月15日及同年6 月
    15日前，各以匯款至告訴人甲○○指定帳戶之方式，各給付
    12,000元」部分，係屬本件緩刑宣告之附帶負擔，若被告有
    違反上開所定負擔情節重大者，檢察官得依法聲請撤銷緩刑
    ，附此敘明。
據上論斷，應依刑事訴訟法第455 條之1 第1 項、第3 項、第37
3 條、第368 條、第364 條，刑法第74條第1 項第1 款、第2 項
第3 款，判決如主文。
中    華    民    國    99    年    4     月    30    日
                  刑事第十庭  審判長法  官  施慶鴻
                                    法  官  莊秋燕
                                    法  官  簡婉倫
不得上訴
上為正本係照原本作成
                                    書記官  許千士
中    華    民    國    99    年    4     月    30    日
附錄本案論罪科刑法條
中華民國刑法第277條第1項
傷害人之身體或健康者，處 3 年以下有期徒刑、拘役或 1 千元
以下罰金。
附件：
臺灣臺中地方法院刑事簡易判決          99年度中簡字第37號
聲  請  人  臺灣臺中地方法院檢察署檢察官
被      告  乙○○  男  30歲（民國○○年○月○○日生）
                    身分證統一編號：Ｚ000000000號
                    住桃園縣桃園市○○路○段122號
                    居臺中市○○區○○路2段198號9樓
上列被告因傷害案件，經檢察官聲請以簡易判決處刑（98年度偵
字第28351號），本院判決如下：
    主   文
乙○○傷害人之身體，處拘役伍拾日，如易科罰金，以新臺幣壹
仟元折算壹日。
    犯罪事實及理由
一、本件犯罪事實及證據除犯罪事實欄第1項第1行關於「臺中市
    ○○路」之記載應補充為「臺中市○區○○路」外，其餘均
    引用檢察官聲請簡易判決處刑書之記載（如附件）
二、依刑事訴訟法第449條第1項、第454條第1項，刑法第277條
    第1項、第41條第1項前段，刑法施行法第1條之1第1項、第
    2項前段，逕以簡易判決處如主文所示之刑。
三、如不服本判決，應於收受送達後10日內向本院提出上訴書狀
    （應附繕本）。
中    華    民    國    99    年    1     月    12    日
                  臺中簡易庭    法  官  巫淑芳
上正本證明與原本無異。
                                書記官  張孝妃
中    華    民    國    99    年    1     月    12    日
附錄論罪科刑法條：
刑法第277條第1項：
傷害人之身體或健康者，處3年以下有期徒刑、拘役或1千元以下
罰金。
附件
臺灣臺中地方法院檢察署檢察官聲請簡易判決處刑書     （甘）
                                     98年度偵字第28351號
    被      告  乙○○  男  30歲（民國○○年○月○○日生）
                        住桃園縣桃園市○○○○○路1段122
                        號
                        現居臺中市○○區○○路2段198號 9
                        樓
                        國民身份證統一編號：Ｚ000000000號
上列被告因傷害案件，業經偵查終結，認為宜聲請以簡易判決處
刑，茲將犯罪事實及證據並所犯法條分敘如下：
        犯罪事實
一、乙○○於民國98年9 月11日19時許，在臺中市○○路82號之
    「金福氣檳榔攤」，因細故與甲○○發生爭執，竟基於傷害
    之犯意，持塑膠桶丟擲甲○○之頭部，致其受有腦震盪之傷
    害。嗣經甲○○報警處理，始悉上情。
二、案經甲○○訴由臺中市警察局第二分局報告偵辦。
        證據並所犯法條
一、上揭犯罪事實，業據被告乙○○於警詢時及本署偵查中坦承
    不諱，核與告訴人甲○○於警詢時及偵訊中指訴之情節相符
    ，且有中國醫學大學附設醫院診斷證明書1 份在卷可稽。足
    認被告之自白與事實相符，其犯行堪以認定。
二、核被告所為，係犯刑法第277條第1項之傷害罪嫌。
三、依刑事訴訟法第451條第1項聲請以簡易判決處刑。
    此  致
臺灣臺中地方法院
中    華    民    國    98    年    12    月    15    日
                              檢  察  官  謝名冠
本件正本證明與原本無異
中    華    民    國    98    年    12    月    28    日
                              書  記  官  廖於興
錄本案所犯法條全文
中華民國刑法第277條第1項
傷害人之身體或健康者，處 3 年以下有期徒刑、拘役或 1 千元
以下罰金。

司法院資訊處製作；財團法人民間司法改革基金會備份。
